【裁判字號】    95,聲,535
【裁判日期】    950510
【裁判案由】    返還提存物
【裁判全文】
臺灣高雄地方法院民事裁定               95年度聲字第535號
聲  請  人    工固股份有限公司
法定代理人    甲○○
                       路一段.
相  對  人    橡樹營造有限公司
兼法定代理人  乙○○
上列當事人間聲請返還擔保金事件，本院裁定如下：
    主      文
台灣台北地方法院九十四年度存字第三三九八號提存事件聲請人
所提存之擔保金新臺幣貳拾壹萬捌仟元，准予返還。
    理      由
一、按民事訴訟法第104 條第1 項第2 款所謂「訴訟終結」（修
    正後為第104 條第1 項第3 款），固應從廣義解釋，包括撤
    銷假扣押或假處分裁定及執行程序終結在內。惟強制執行法
    第132 條已於民國85年10月9 日修正增列第3 項規定債權人
    收受假扣押或假處分裁定後已逾30日者不得聲請執行。故假
    扣押或假處分之供擔保人，於法院撤銷假扣押或假處分之執
    行後，如該假扣押或假處分裁定已逾上開30日期間而不得聲
    請執行時，自不因供擔保人未聲請撤銷假扣押或假處分裁定
    ，而影響其依民事訴訟法第106 條準用同法第104 條第1 項
    第2 款規定行使定期催告及返還擔保物之權利。最高法院88
    年度台抗字第682號著有裁判要旨可稽。
二、本件聲請人主張：伊與相對人間請求給付票款事件，伊前遵
    本院94年度裁全字第4031號民事裁定提供新台幣（下同）21
    8,000 元為擔保，並以台灣台北地方法院94年度存字第3398
    號提存事件提存而對相對人之財產在652,527 元範圍內予以
    假扣押在案，茲伊已撤銷上開假扣押執行執行之聲請，並寄
    發存證信函通知相對人於21日內行使權利而未行使，爰依法
    聲請發還擔保金等語。
三、茲聲請人主張其業向台灣台北地方法院執行處撤回該假扣押
    事件之執行，而該假扣押之裁定雖未經撤回，然已逾30日之
    期間而不得聲請執行，且聲請人於執行程序終結後，並已於
    95年3 月1 日以台中民權路郵局第1003號存證信函催告受擔
    保利益人即相對人於21日內行使權利，該存證信函於同年月
    3 日送達相對人，惟相對人迄今仍未主張行使權利，合依首
    開規定聲請發還擔保金，並提出本院94年度裁全字第4031號
    民事裁定、台灣台北地方法院94年度存字第3398號提存書暨
    國庫存款收款書、台灣台北地方法院執行命令、民事撤回狀
    、存證信函暨回執等件為證，並經本院依職權調閱上開保全
    及提存卷宗審核結果屬實，又相對人並未就本件擔保金向可
    能之管轄法院起訴行使權利，此亦經本院依職權查證明確，
    從而聲請人聲請發還擔保金，自無不合，應予准許。
四、依民事訴訟法第104 條第1 項第3 款，裁定如主文。
中    華    民    國    95    年    5     月    10    日
                  民事第五庭    法  官  郭宜芳
上正本證明與原本無異。
如不服本裁定應於送達10日內向本院提出抗告狀。
中    華    民    國    95    年    5     月    12    日
                                書記官  劉法萱
?


司法院資訊處製作；財團法人民間司法改革基金會備份。
